ACORDAO-COMPLETO-2485798

ACÓRDÃO 9427/2021 ATA 24/2021 - PRIMEIRA CÂMARA

VISTOS, relatados e discutidos estes autos de aposentadorias concedidas pelo Ministério da Saúde,
ACORDAM os Ministros do Tribunal de Contas da União, reunidos em sessão da Primeira Câmara, diante das razões expostas pelo Relator, com fundamento nos arts. 143, inciso II, e 260, § 5º, do Regimento Interno, em considerar prejudicado, por perda de objeto, o exame dos atos tratados neste processo.

Apreciação, para fins de registro, de aposentadorias concedidas pelo Núcleo Estadual do Ministério da Saúde em São Paulo.

Primeira Câmara

Ministério da Saúde.

3. Interessados: Nabil Miguel (XXX.481.088-XX); Odair Feres Junior (XXX.152.088-XX).

13.1. Ministros presentes: Walton Alencar Rodrigues (Presidente), Benjamin Zymler (Relator) e Jorge Oliveira.
13.2. Ministro-Substituto convocado: Augusto Sherman Cavalcanti.
13.3. Ministro-Substituto presente: Weder de Oliveira.

BENJAMIN ZYMLER

Adoto como relatório o parecer subscrito pela representante do Ministério Público nos autos, Procuradora-Geral Cristina Machado da Costa e Silva:
	"Versa o processo sobre atos de aposentadoria expedidos pelo Núcleo Estadual do Ministério da Saúde de São Paulo.
2.	Por meio dos pareceres uniformes de peças n.ºs 6 e 7, a Secretaria de Fiscalização de Pessoal - Sefip - opina pela ilegalidade e negativa de registro do ato concessório de Odair Feres Junior, devido à contagem judicial de tempo prestado em condições insalubres (peça n.º 4) . Em relação à concessão de Nabil Miguel (peça n.º 3) , propõe-se que a apreciação seja considerada prejudicada, por perda de objeto, ante o falecimento do inativo.
3.	Em consulta ao sistema Siape, verificamos que o ex-servidor Odair Feres Junior veio a óbito em 26/02/2020, restando prejudicada a apreciação do formulário de peça n.º 4, por perda de objeto (peça n.º 8) . 
4.	Quanto à concessão de peça n.º 3, acolhemos o encaminhamento suscitado pela unidade técnica.
5.	Por todo o exposto, com as vênias de estilo por divergir parcialmente do encaminhamento proposto pela Sefip às peças n.ºs 6 e 7, esta representante do Ministério Público de Contas sugere ao Tribunal que considere prejudicada, por perda de objeto, a apreciação dos formulários de aposentadoria constantes dos presentes autos, com fundamento no artigo 260, § 5.º, do Regimento Interno da Corte de Contas, ante o falecimento dos inativos."
É o relatório.

não há.

Procuradora-Geral Cristina Machado da Costa e Silva.

APOSENTADORIAS. FALECIMENTO DOS INTERESSADOS. PERDA DE OBJETO.

APOSENTADORIA (APOS)

Secretaria de Fiscalização de Integridade de Atos e Pagamentos de Pessoal e de Benefícios Sociais (Sefip).

Em exame, as aposentadorias dos srs. Nabil Miguel e Odair Feres Junior, ex-servidores do Núcleo Estadual do Ministério da Saúde em São Paulo.
2.	A Secretaria de Fiscalização de Integridade de Atos e Pagamentos de Pessoal e de Benefícios Sociais (Sefip) sugere:
	a) que se considere prejudicada, por perda de objeto, a análise do ato de interesse do sr. Nabil Miguel; e
	b) a negativa de registro da aposentadoria do sr. Odair Feres Junior, em face do cômputo de tempo ficto, a título de insalubridade, amparado por decisão judicial.
3.	O Ministério Público, em divergência, verificando o falecimento do sr. Odair, propugna que se considere prejudicada, por perda de objeto, a apreciação de ambas as concessões.
4.	Acompanho as conclusões do Parquet.
5.	De fato, uma vez exauridos os efeitos financeiros das aposentadorias arroladas nos autos, aplica-se à hipótese a disciplina do § 5º do art. 260 do Regimento Interno:
"Art. 260, § 5º - O Tribunal poderá considerar prejudicado, por perda de objeto, o exame dos atos de admissão e concessão cujos efeitos financeiros tenham se exaurido antes de sua apreciação."
	Diante do exposto, voto no sentido de que este Colegiado adote a deliberação que ora submeto a sua apreciação.
TCU, Sala das Sessões Ministro Luciano Brandão Alves de Souza, em 13 de julho de 2021.
BENJAMIN ZYMLER 
Relator